# 关联方资金占用

提问人：waterkuki 时间：2018-06-07 14:46:04
请问，B公司系A公司控制的全资子公司，B公司投资建设生产厂房资金主要由A公司垫付。目前，A公司拟将B公司股权的51%转让给其A公司控股股东C公司，请问股权转让完成后，B公司欠A公司款项是否算非经营性资金占用，还是算经营性往来？ （深交所中小企业板信息披露业务备忘录第 2 号：定期报告披露相关事项 附件三 8 、根据中国证监会《关于集中解决上市公司资金被占用和违规担保问题的通知》（证监公司字[2005]37 号），非经营性占用资金是指上市公司为实际 控制人、控股股东及其附属企业垫付的工资、福利、保险、广告等费用和其他支出；代实际控制人、控股股东及其附属企业偿还债务而支付的资金；有 偿或者无偿直接或者间接拆借给实际控制人、控股股东及其附属企业的资金；为实际控制人、控股股东及其附属企业承担担保责任而形成的债权；其他 在没有商品和劳务对价情况下提供给实际控制人、控股股东及其附属企业使用的资金。 9 、非经营性资金往来是指上市公司与大股东及其附属企业之外的其他关联方发生的上述资金往来（导致非经营性资金占用的类似情形）。 10 、经营性往来是指具有商业背景和交易实质且对价公允的、结算期正常或预付款比例合理的资金往来,不仅包括与日常经营活动相关的，也包括与
日常经营活动无关但具有商业实质的交易资金往来。）

回答人：chenyiwei
这种情况下，A不再合并B之后，原先A应收B的款项就变成了A应收同一控制下关联方（控股股东的子公司）的款项，从而构成非经营性资金占用。该笔款项的成因（A为B垫付投资建设生产厂房资金）本身就不是具有商业实质的交易。